臺灣桃園地方法院民事判決　九十一年訴字第一三三三號
　　原　　　告　乙○○
　　被　　　告　甲○○
右當事人間請求損害賠償事件，原告提起刑事附帶民事訴訟，經本院刑事庭移送前來
，本院判決如左︰
    主    文
被告應給付原告新台幣肆拾伍萬元，及自民國九十一年三月五日起至清償日止，按年
息百分之五計算之利息。
原告其餘之訴駁回。
訴訟費用由被告負擔三分之一，餘由原告負擔。
本判決第一項於新台幣參拾萬元部分得假執行，其餘之壹拾伍萬部分，於原告以新台
幣伍萬元供擔保後，得為假執行。
原告其餘假執行之聲請駁回。
    事      實
壹、原告方面：
一、聲明：
（一）被告應給付原告新台幣（下同）一百五十萬元，及自起訴狀繕本送達翌日起至
      清償日止，按年息百分之五計算之利息。
（二）原告願供擔保，請准宣告假執行。
二、陳述：被告明知訴外人陳佳伶係原告之妻，為有配偶之人，竟自民國九十年三月
    間某日起至同年六月間某日止，被告與訴外人陳佳伶在桃園縣境內多處賓館相姦
    多次，嗣於同年八月一日該二人在位於南投縣之汽車旅館闢室幽會時，由原告會
    同警方查獲，並經鈞院九十年度易字第二八九０號刑事判決認定在案。被告與原
    告配偶陳佳伶相姦，造成原告極大精神痛苦，爰依民法第一百八十四條第一項後
    段、第一百九十五條第一項、第三項之規定，請求非財產上損害如訴之聲明，並
    願供擔保，請准宣告假執行。
三、證據：提出本院九十一年度訴字第九０五號民事判決影本及原告全戶戶籍謄本一
    份，並聲請向財政部台灣省北區國稅局中壢稽徵所查詢被告之財產資料。
貳、被告方面：
一、聲明：
（一）對原告之訴於三十萬元之範圍內認諾。
（二）超過上開三十萬範圍之部分，請將原告之訴及假執行聲請駁回。
二、陳述：伊對於原告所主張及鈞院刑事判決認定伊與原告之妻陳佳伶相姦之事實不
    爭執，惟伊目前失業，負債約五百六十幾萬，無力賠償原告所請求之全部金額。
三、證據：提出被告負債明細一紙。
參、本院依職權調閱本院九十年度易字第二八九０號刑事卷宗。
    理      由
一、本件原告主張被告明知訴外人即原告之妻陳佳伶係有配偶之人，竟自九十年三月
    間某日起至同年六月間某日止，在桃園縣境內多處賓館與原告之妻陳佳伶相姦，
    嗣經原告報警查獲，被告之行為已嚴重侵害原告身為訴外人陳佳伶之配偶之權利
    ，使原告名譽受損，且精神上受有極大痛苦，對此等非財產上之損害，爰依民法
    第一百八十四條第一項後段、第一百九十五條第一項、第三項之規定，請求被告
    賠償一百五十萬元之精神慰藉金等情。被告對於其與原告之妻陳佳伶相姦等情不
    爭執，惟以其目前失業，負債約五百六十幾萬，無力賠償原告所請求之全部金額
    ，僅願意賠償原告三十萬元，就此部分金額被告予以認諾，至原告超過上開金額
    部分請求並無理由等語置辯。
二、原告主張被告明知訴外人即原告之妻陳佳伶係有配偶之人，竟自九十年三月間某
    日起至同年六月間某日止，在桃園縣境內多處賓館與原告之妻陳佳伶相姦，嗣經
    原告報警查獲之事實，為被告所不否認，刑事部分並經本院九十年度易字第二八
    九０號判處罪刑確定在案，經本院調取該刑事卷宗核閱無誤，堪信為真實。
三、按因故意或過失，不法侵害他人之權利者，負損害賠償責任，故意以背於善良風
    俗之方法，損害於他人者亦同；又，不法侵害他人，基於父、母、子、女或配偶
　　關係之身分法益而情節重大者，被害人雖非財產上之損害，亦得請求賠償相當之
　　金額，民法第一百八十四條第一項及第一百九十五條第三項準用同條第一項分別
　　定有明文。經查，被告於訴外人陳佳伶與原告婚姻關係存續期間，發生相姦行為
    ，自屬侵害原告基於婚姻關係而享有之配偶身分法益，令其精神上感受痛苦，自
    屬情節重大。從而原告依據民法第一百八十四條第一項後段、第一百九十五條第
    三項準用同條第一項規定，請求被告賠償非財產上損害之慰撫金，洵屬有據。
四、按法院對慰撫金之量定，應斟酌兩造之身分、地位、經濟狀況等關係定之，本院
    審酌原告高中畢業，從事裝設鋁門窗之工作，月入四萬元至五萬元；被告高工畢
    業，目前失業，而失業前從事檳榔批發工作，月入二萬多元至十萬多元不等，名
    下並無不動產，九十年度所得為十五萬四千六百九十九元，及原告與其妻結褵約
    六年，卻因被告與原告之妻相姦導致原告精神上受有痛苦等一切情狀，以及有財
    政部台灣省北區國稅局九十年度綜合所得稅各類所得資料清單、歸戶財產查詢清
    單及被告戶籍謄本各一紙在卷可按，本院認原告請求被告給付四十五萬元（含被
    告認諾之三十萬元部分，詳如後述），及自本件附帶民事訴訟狀繕本送達翌日即
    九十一年三月五日起至清償日止，按年息百分之五計算利息之範圍內為有理由，
    應予准許；逾此所為請求，為無理由，應予駁回。至被告所提出之負債明細表係
    被告自行製作之文書，為原告所否認，被告復未提出其他證據以實其說，是以被
    告抗辯其負債約有五百六十幾萬元等語應不足採為認定其經濟狀況之依據，附此
    敘明。
五、按當事人於言詞辯論時為訴訟標的之認諾者，應本於其認諾為該當事人敗訴之判
    決，又本於被告認諾之判決，法院應依職權宣告假執行，民事訴訟法第三百八十
    四條、第三百八十九條第一項第一款分別定有明文。本件被告於本院言詞辯論時
    ，就原告之請求於三十萬元內為認諾，依前揭法律規定，自應為被告敗訴之判決
    ，且依職權宣告假執行，至原告其餘之請求部分，原告亦陳明願供擔保聲請宣告
    假執行，故關於其於十五萬元之勝訴部分，核無不合，爰酌定相當之擔保金額，
    予以准許；至其敗訴部分，假執行之聲請失所附麗，應予駁回。
六、據上論結，本件原告之訴一部為有理由、一部為無理由，依民事訴訟法第七十九
    條但書、第三百八十九條第一項第一款、第三百九十條第二項，判決如主文。
中　　　華　　　民　　　國　　九十一　　年　　 十一　　 月　　 十九　　 日
                                臺灣桃園地法院民事第二庭
~B法　　　官　邱瑞祥
~B法　　　官　呂仲玉
~B法　　　官　張明儀
右為正本係照原本作成。
如對本判決上訴，須於判決送達後廿日內向本院提出上訴狀
中　　　華　　　民　　　國　　九十一　　年　　 十一　　 月　　 二十　　 日
~B法院書記官　黃文琪
